Felipe Miranda Rosa dos Santos

Brasileiro, 22 anos, solteiro.

Suporte de T.I.

9º semestre bacharel em Engenharia da Computação.

Endereço: Rua Dona Maria Máximo, nº 153 - Ponta da Praia, Santos - SP

Tel./WhatsApp: (13) 99172-3849

Email: rfelipe321@live.com

LinkedIn: https://www.linkedin.com/in/felipe-m-945a6a116/

GitHub: https://github.com/felipef210



Tornar-me um desenvolvedor de software confiante e tecnicamente independente é uma das minhas principais metas, aprimorando constantemente minhas habilidades técnicas e pessoais. Estou ansioso para iniciar novos desafios e trabalhos em equipe, uma experiência que até então não tive a oportunidade de vivenciar em um ambiente de desenvolvimento. Acredito que essa interação com outros profissionais proporcionará aprendizados práticos valiosos, aprimorando não apenas minhas habilidades técnicas, mas também fortalecendo minha capacidade de comunicação. Espero contribuir com soluções que o mercado precisa.

Formação Acadêmica

SENAI-SP Antônio Souza Noscheze

Santos – SP Ensino técnico (07/2018 – 12/2019)

Universidade Santa Cecília

Santos – SP Ensino superior (02/2020 – 12/2024)

Cursos e Certificados

Idiomas

- CNA Santos SP Curso de inglês (02/2016 – 12/2020) – 400 horas
- Cambridge First Certificate in English
 Certificação em inglês intermediário (04/2022)

DIO (Digital Innovation One)

- Primeiros passos com .NET (07/2022) 7 horas
- Orientação a objetos em .NET (07/2022) -4 horas
- Sintaxe básica em JavaScript (07/2022) 2 horas
- Programação para internet com JavaScript (07/2022) 2 horas



- Aprendendo a Sintaxe Java (11/2022) 5 horas
- Bootcamp Pottencial .NET Developer (01/2023) 96 horas

Experiência Profissional

• Isatek Informática

Santos - SP

Estagiário em manutenção de computadores (04/2022 - 07/2022)

Atividades: limpeza, troca de peças e manutenções preventivas de computadores e notebooks de todas as marcas.

Colégio Objetivo

Santos - SP

Estagiário em suporte de TI (02/2023 – Atualmente)

Atividades: auxílio aos professores e alunos da unidade com o manuseio dos softwares e hardwares da escola, instalação de dispositivos em uma rede local (endereçamento de IPV4 via DHCP) e manutenção e troca de cabos ethernet.

Competências

C#: Intermediário, conceitos sólidos de POO, Herança, Polimorfismo, além de conceitos de API's (usando Entity Framework e ASP.NET MVC);

C: Básico, programação de baixo nível voltada para a manipulação de portas I/O de um hardware;

Python: Básico, lógica de programação e noções de front-end com a blbioteca Kivy;

HTML/CSS: Intermediário, manipulação de elementos visuais de uma página web e responsividade;

Javascript: Intermediário, lógica de programação e manipulação de elementos web.;

Microsoft SQL Server: Conceitos básicos de SQL, tabelas e tipos de dados, Constraints, Funções e Procedures.